【裁判字號】    94,訴,1515
【裁判日期】    950112
【裁判案由】    違反槍砲彈藥刀械管制條例
【裁判全文】
臺灣臺北地方法院刑事判決              94年度訴字第1515號
公  訴  人  臺灣臺北地方法院檢察署檢察官
被      告  甲○○
指定辯護人  公設辯護人乙○○
上列被告因違反槍砲彈藥刀械管制條例案件，經檢察官提起公訴
（94年度偵字第14336號），本院判決如下：
    主  文
甲○○未經許可，持有可發射子彈具有殺傷力之改造手槍，累犯
，處有期徒刑年肆月，併科罰金新臺幣拾伍萬元，罰金如易服
勞役，以銀元佰元即新臺幣玖佰元折算壹日。扣案之仿 BERE-
TTA 廠84型半自動手槍製造之玩具手槍換裝土造金屬槍管而成之
改造手槍壹支（槍枝管制編號：0000000000）、具直徑約8.80mm
金屬彈頭之土造子彈參顆、具直徑約7.95mm金屬彈頭之土造子彈
貳顆、口徑6.35mm制式子彈壹顆，均沒收。
    事  實
一、甲○○前因違反槍砲彈藥刀械管制條例案件及毒品危害防制
    條例等案件，經臺灣高等法院及臺灣基隆地方法院分別於民
    國89年5 月18日、同年月25日及同年9月1日，以89年上訴字
    第1024號判決、89年上訴字第928號判決及89年基簡字第494
    號判決，判處有期待五月、八月及六月確定，於91年10月6
    日執行完畢。猶不知悔改，明知未經許可，不得持有可發射
    子彈具有殺傷力之仿半自動BERETTA 廠84型半自動手槍改造
    之金屬玩具手槍及子彈，仍於94年7 月31日15時許，在臺北
    縣土城市○○路○ 段與明城路路口處，接受真實年籍姓名不
    詳、綽號「阿賢」之友人所交付可發射子彈具有殺傷力、仿
    BERETTA 廠84型半自動手槍製造之玩具手槍換裝土造金屬槍
    管而成之改造手槍1 支（槍枝管制編號0000000000）、具直
    徑約8.80mm金屬彈頭之土造子彈5顆（其中2顆於鑑定時試射
    完畢）、具直徑約7.95mm金屬彈頭之土造子彈3顆（其中1顆
    於鑑定時試射完畢）、具直徑約8.46mm金屬彈頭之土造子彈
    2顆（2顆於鑑定時試射完畢）、具直徑約7.90mm金屬彈頭之
    土造子彈1顆（於鑑定時試射完畢）、口徑6.35mm制式子彈1
    顆後，即未經許可，無故持有之。嗣於94年8月1日友人徐子
    倫駕駛9D-8698 號自小客車，搭載甲○○及黃俊傑，欲前往
    臺北縣新店市○○街374號，於該日4時30分許，在上址前，
    為警經同意搜索，在甲○○所有之黑色手提包中扣得上開槍
    彈。
二、案經臺北縣政府警察局土城分局報告臺灣臺北地方法院檢察
    署檢察官偵查起訴。
    理  由
一、訊據被告甲○○固就其持有前開槍彈，為警搜索扣得等事實
    ，於警訊、檢察官偵查中、本院審理時均坦承不諱（見偵查
    卷第9 至11、42、43頁，本院準備程序及審判筆錄），惟辯
    稱：前開槍彈是於93年11月間向「阿賢」所購買，與93年10
    間為警所查獲之槍彈，有連續犯之關係，且本件扣案槍枝其
    功能性是有問題的，沒辦法上膛等語，經查：
  (一)於94年7 月31日15時許，真實姓名年籍不詳之「阿賢」交付
    前開槍彈與被告持有，至94年8月1日4 時30分許，經警取得
    被告同意而搜索並扣得槍、彈之事實，業據被告於警詢及偵
    查中供承不諱（見偵卷第9 至11、42、43頁），核與證人徐
    子倫、黃俊傑警詢時證述情節大致相符（見偵卷第18至24頁
    ），復有前開槍、彈扣案足憑（見偵卷第32頁扣押物品目錄
    表），以及現場與扣押物品照片14幀在卷可佐（見偵卷第34
    至40頁）。
  (二)將扣案之槍彈送內政部警政署刑事警察局以性能檢驗法、試
    射法鑑驗結果：(1)扣案改造手槍壹枝（槍枝管制編號000000
    0000），認係由BERETTA 廠84型半自動手槍製造之玩具手槍
    換裝土造金屬槍管而成之改造手槍，「機械性能良好，可擊
    發適用子彈」，認具殺傷力。(2)扣案子彈5 顆，認均係具直
    徑約8.80mm金屬彈頭之土造子彈，經採樣2 顆試射，均可擊
    發，認均具殺傷力。(3)扣案子彈3顆，認均係具直徑約7.95
    mm金屬彈頭之土造子彈，經採樣1 顆試射，可擊發，認具殺
    傷力。(4)扣案子彈2 顆，認均係具直徑約8.46mm金屬彈頭之
    土造子彈，經檢視，彈底均具撞擊痕跡，經實際試射，均可
    擊發，認均具殺傷力。(5)扣案子彈1顆，認係具直徑約7.90
    mm金屬彈頭之土造子彈，經實際試射，可擊發，認具殺傷力
    。(6)扣案子彈1 顆，認均口徑6.35mm制式子彈，認具殺傷力
    等情，有該局94年9月7日刑鑑字第0940121958號槍彈鑑定書
    及照片附卷可考（見偵查卷第61至68頁）。是本件前開扣案
    槍、彈均具殺傷力，至為明確，分別屬槍砲彈藥刀械管制條
    例第4 條第1項第1款具有殺傷力之其他可發射子彈之槍枝、
    同條例第4 條第1項第2款所稱之子彈，為槍砲彈藥刀械管制
    條例所規定之槍彈違禁物。至被告所辯：槍枝性能有問題，
    無法上膛云云，委無足採。
  (三)按刑法上之連續犯，必須基於一個概括之犯意，連續數行為
    而犯同一罪名，始能成立。而所謂基於概括犯意，必須其多
    次犯罪行為自始均在一個預定犯罪計劃以內，出於主觀上始
    終同一犯意之進行，始足當之。若中途另有新犯意發生，縱
    所犯為同一罪名，究非連續其初發之意思，而不能成立連續
    犯（最高法院89年度臺上字第282 號裁判要旨參照）。關於
    被告何時開始持有前開槍彈之事實，被告於警詢時稱是94年
    7 月31日，偵查中檢察官訊問時亦坦承持有前開槍彈之事實
    ，嗣於本院準備程序及審理時改稱是93年11月間開始持有前
    開槍彈，且本件與其所犯於93年10月間遭查獲持有槍彈之犯
    罪事實有連續犯之關係等語，惟查被告於93年10月19日17時
    許持有改造玩具手槍及制式子彈，嗣於同日20時50分許為警
    查獲，經檢察官提起公訴後，被告於94年8月1日緝獲，臺灣
    板橋地方法院於94年9月20日以94年度訴緝字第146號就被告
    於前述93年10月19日持有槍彈之事實，判處被告有期徒刑一
    年二月，併科罰金10萬元，並於94年11月7 日確定等情，有
    臺灣高等法院被告前案紀錄表、起訴書及前述臺灣板橋地方
    法院判決在卷可稽，又被告於前揭案件審理時，並未提及本
    件與之有連續犯之關係，僅供稱因與人發生不愉快，始起意
    向綽號「阿俊」之男子購買該案之槍彈，此亦有前述判決書
    可憑，是綜上以觀，被告先是供稱本件槍彈是94年7 月31日
    開始持有，於前案審理時亦未提及本件與之有連續犯之關係
    ，待前案判決確定時，始於本院改稱是93年11月間開始持有
    本件槍彈，並稱有連續犯之關係，顯係意圖脫免刑責，當以
    被告警詢時所陳持有槍彈之時間較為可採，再者，被告於93
    年10月19日17時購買槍彈之初，應無可能預見將被警查獲，
    而欲再取得本件前開槍枝及子彈，甚且預料將於9 個月後再
    取得持有本件槍彈，是被告持有本件前開槍彈行為，應有別
    於前案之犯意而屬另行起意，亦即被告前後二次持有槍彈之
    行為，容無概括犯意，難認有連續犯之裁判上一罪之關係，
    故被告辯稱二案間有連續犯之關係，亦無可採。
  (四)綜上所述，本件事證明確，被告犯行洵堪認定，應予依法論
    科。
二、核被告所為，係犯槍砲彈藥刀械管制條例第8條第4項未經許
    可持有改造手槍罪、第12條第4 項之未經許可持有子彈罪。
    被告以一持有行為觸犯前開二罪名，為想像競合犯，依刑法
    第55條之規定，應從一重之未經許可持有改造手槍罪論處。
    又查被告有犯罪事實欄所載論罪科刑情形，並於91年10月6
    日執行完畢等情，有臺灣高等法院被告前案紀錄表存卷可參
    ，其於受有期徒刑以上刑之宣告執行完畢後，五年內再犯有
    期徒刑以上之本罪，為累犯，應依刑法第47條之規定加重其
    刑。爰審酌槍彈之殺傷力強大，對社會治安危害至鉅，人民
    之生命、身體因槍彈之氾濫而無時不陷危險中，被告於此社
    會治安日顯惡化之際，猶持有上開改造槍枝及子彈，已然對
    社會治安構成嚴重潛在威脅，再兼衡其犯後態度，輔以被告
    之素行、犯罪之動機、目的、手段、智識程度等一切情狀，
    量處如主文所示之刑，並就罰金部分諭知易服勞役之折算標
    準，以示懲儆。扣案之改造手槍壹枝（槍枝管制編號000000
    0000）、具直徑約8.80mm金屬彈頭之土造子彈3 顆、具直徑
    約7.95mm金屬彈頭之土造子彈2顆、扣案制式子彈1顆為違禁
    物，不問屬於犯人與否，應依刑法第38條第1項第1款規定宣
    告沒收，至送鑑驗時試射之具直徑約8.80mm金屬彈頭之土造
    子2顆、具直徑約7.95mm金屬彈頭之土造子彈1顆、具直徑約
    8.46mm金屬彈頭之土造子彈2 顆、具直徑約7.90mm金屬彈頭
    之土造子彈1 顆，已因試射擊發而滅失，不具殺傷力，爰不
    予宣告沒收。其餘扣案子彈10顆，業據內政部警政署刑事警
    察局前開鑑定，並無殺傷力，非屬違禁物，亦不能供被告上
    開犯罪所用之物，自亦不予宣告沒收。另被告為警查獲時，
    放置前開槍彈之黑色手提包1 只，雖為被告所有，但未經扣
    案，且非義務沒收之物，為免執行上困難，爰不予宣告沒收
    ，附此敘明。
三、公訴意旨略以：被告甲○○明知未經許可，不得持有可發射
    子彈具有殺傷力之槍枝及子彈，仍於94年7 月31日15時許，
    在臺北縣土城市○○路○ 段與明城路路口處，接受真實年籍
    姓名不詳綽號「阿賢」之友人所交付具有殺傷力之改造手槍
    半成品（含彈匣1 個，槍枝管制編號0000000000）、土造金
    屬半成品槍管2支後，即無故持有之，嗣於94年8月1日4時30
    分許，在臺北縣新店市○○街374 號前，為警查獲，因認被
    告此部分亦涉犯槍砲彈藥刀械管制條例第8條第4項之罪。惟
    查扣案改造手槍半成品壹枝（槍枝管制編號0000000000），
    認分係玩具金屬槍身（扳機正常）、滑套（不含槍機與抓子
    鉤）、彈匣、複進簧與複進簧桿；扣案槍管2 枝，認均係土
    造金屬槍管半成品，此有前揭內政部警政署刑事警察局槍彈
    鑑定書及照片在卷可稽，又按槍砲彈藥刀械管制條例第13條
    所規範之槍砲、彈藥之「主要組成零件」，係指可直接供組
    成槍砲、彈藥之用，故不包括半成品及玩具槍枝在內，是前
    開扣案槍枝半成品及槍管半成品，不具殺傷力，且分別係玩
    具槍及半成品，既非可發射子彈具有殺傷力之改造手槍，亦
    非槍砲之主要組成零件，自未觸犯槍砲彈藥刀械管制條例，
    惟公訴意旨認此部分與前揭持有改造手槍事實論罪科刑部分
    ，有實質上一罪之關係，爰不另為無罪之諭知。
據上論斷，應依刑事訴訟法第299條第1項前段，槍砲彈藥刀械管
制條例第8條第4項、第12條第4 項，刑法第11條前段、第55條、
第47條、第42條第2 項、第38條第1項第1款，罰金罰鍰提高標準
條例第2條，現行法規所定貨幣單位折算新臺幣條例第2條，判決
如主文。
本案經檢察官趙雪瑛到庭執行職務
中    華    民    國    95    年    1     月    12    日
                  刑事第五庭審判長法  官  黃程暉
                                  法  官  李宜娟
                                  法  官  賴秀蘭
以上正本證明與原本無異。
如不服本判決，應於判決送達後10日內，向本院提出上訴狀。
                                  書記官  游秀珠
中    華    民    國    95    年    1     月    18    日
槍砲彈藥刀械管制條例第8條
未經許可，製造、販賣或運輸鋼筆槍、瓦斯槍、麻醉槍、獵槍、
空氣槍或第4 條第1項第1款所定其他可發射金屬或子彈具有殺傷
力之各式槍砲者，處無期徒刑或5年以上有期徒刑，併科新臺幣1
千萬元以下罰金。
未經許可，轉讓、出租或出借前項所列槍枝者，處5 年以上有期
徒刑，併科新臺幣1千萬元以下罰金。
意圖供自己或他人犯罪之用，而犯前二項之罪者，處無期徒刑或
7年以上有期徒刑，併科新臺幣1千萬元以下罰金。
未經許可，持有、寄藏或意圖販賣而陳列第1項所列槍枝者，處3
年以上10年以下有期徒刑，併科新臺幣700萬元以下罰金。
第1項至第3項之未遂犯罰之。
槍砲彈藥刀械管制條例第12條
未經許可，製造、販賣或運輸子彈者，處1年以上7年以下有期徒
刑，併科新台幣500萬元以下罰金。
未經許可，轉讓、出租或出借子彈者，處6月以上5年以下有期徒
刑，併科新台幣300萬元以下罰金。
意圖供自己或他人犯罪之用，而犯前二項之罪者，處3 年以上10
年以下有期徒刑，併科新台幣700萬元以下罰金。
未經許可，持有、寄藏或意圖販賣而陳列子彈者，處5 年以下有
期徒刑，併科新台幣300萬元以下罰金。
第1項至第3項之未遂犯罰之。


司法院資訊處製作；財團法人民間司法改革基金會備份。
